en: sodium carbonate
bg: Натриев карбонат
cs: uhličitan sodný
de: Natriumcarbonat
el: ανθρακικό νάτριο
es: carbonato de sodio
et: naatriumkarbonaat
fi: natriumkarbonaatti
fr: carbonate de sodium
hu: nátrium-karbonát
it: carbonato di sodio
ja: 炭酸ナトリウム, 炭酸ソーダ, ソーダ灰
lt: natrio karbonatas
lv: nātrija karbonāts
mt: karbonat tas-sodju
nl: natriumcarbonaat
pl: węglan sodu
pt: carbonato de sódio
ro: carbonat de sodiu
sk: uhličitan sodný
sl: natrijev karbonat
sv: natriumkarbonat

en: sodium chloride, sodium chlorure
xx: NaCl
ar: كلوريد الصوديوم
az: Natrium Xlorid
bg: Натриев хлорид
bn: সোডিয়াম ক্লোরাইড
bs: Natrij-hlorid
ca: clorur de sodi
cs: chlorid sodný
da: natriumklorid
de: Natriumchlorid
el: χλωριούχο νάτριο
eo: natria klorido
es: Cloruro de sodio, cloruro sodico
et: naatriumkloriid
eu: sodio kloruro
fa: سدیم کلرید
fi: natriumkloridi
fr: chlorure de sodium
ga: clóiríd sóidiam
gl: Cloruro de sodio
gv: Cloreed sodjum
he: מלח בישול
hi: सोडियम क्लोराइड
hr: Natrijev klorid
hu: nátrium-klorid
hy: նատրիումի քլորիդ
id: Natrium klorida
it: cloruro di sodio
ja: 塩化ナトリウム
ka: ნატრიუმქლორიდი
ko: 염화 나트륨
ky: Натрий хлориди
la: Natrii chloridum
lt: natrio chloridas
lv: nātrija hlorīds
mk: Натриум хлорид
ms: Natrium klorida
mt: klorur tas-sodju
nl: natriumchloride
nn: natriumklorid
oc: Clorur de sòdi
pa: ਸੋਡੀਅਮ ਕਲੋਰਾਈਡ
pl: chlorek sodu
pt: cloreto de sódio
qu: Yanuna kachi
ro: clorură de sodiu
ru: хлорид натрия
sh: Natrijum-hlorid
sk: chlorid sodný
sl: natrijev klorid
sq: Klouri i natriumit
sv: natriumklorid
ta: சோடியம் குளோரைடு
th: โซเดียมคลอไรด์
tl: Sodium chloride
uk: Хлорид натрію
uz: Natriy xlorid
vi: natri clorua

en: sodium citrate
bg: натриев цитрат
ca: citronan sodný, citrat de sodi
de: Natriumcitrat
el: κιτρικό νάτριο
es: citrato de sodio
et: Naatriumtsitraat
fr: citrate de sodium
hr: natrijev citrat
hu: nátrium-citrát
it: citrato di sodio
ja: クエン酸ナトリウム, クエン酸Na, クエン酸Ｎａ
nb: Natriumsitrat
nl: natriumcitraat
pl: cytrynian sodu
pt: citrato de sódio
ro: citrat de sodiu
ru: цитрат натрия, натрия цитрат
sk: Nátrium citrát
sl: natrijev citrat
sv: natriumcitrat

en: sodium gluconate
bg: Натриев глюконат
cs: glukonan sodný
de: Natriumgluconat
el: γλυκονικό νάτριο
es: gluconato de sodio
et: naatriumglükonaat
fi: natriumglukonaatti
fr: gluconate de sodium
hu: nátrium-glükonát
it: gluconato di sodio
ja: グルコン酸ナトリウム
lt: natrio gliukonatas
lv: nātrija glikonāts
mt: glukonat tas-sodju
nl: natriumgluconaat
pl: glukonian sodu
pt: gluconato de sódio
ro: gluconat de sodiu
sk: glukónan sodný
sl: natrijev glukonat
sv: natriumglukonat

en: sodium lactate
bg: Натриев лактат
cs: mléčnan sodný
de: Natriumlactat
el: γαλακτικό νάτριο
es: lactato de sodio
et: naatriumlaktaat
fi: natriumlaktaatti
fr: lactate de sodium
hu: nátrium-laktát
it: lattato di sodio
ja: 乳酸ナトリウム
lt: natrio laktatas
lv: nātrija laktāts
mt: laktat tas-sodju
nl: natriumlactaat
pl: mleczan sodu
pt: lactato de sódio
ro: lactat de sodiu
sk: mliečnan sodný
sl: natrijev laktat
sv: natriumlaktat

en: sodium hydroxide
bg: Натриев хидроксид
cs: hydroxid sodný
de: Natriumhydroxid
el: υδροξείδιο νατρίου
es: hidróxido de sodio
et: naatriumhüdroksiid
fi: natriumhydroksidi
fr: hydroxyde de sodium
hu: nátrium-hidroxid
it: idrossido di sodio
ja: 水酸化ナトリウム, カセイソーダ
lt: natrio hidroksidas
lv: nātrija hidroksīds
mt: idrossidu tas-sodju
nl: natriumhydroxide
pl: wodorotlenek sodu
pt: hidróxido de sódio
ro: hidroxid de sodiu
sk: hydroxid sodný
sl: natrijev hidroksid
sv: natriumhydroxid

en: sodium phosphate
de: Natriumphosphat, Natriumphosphate
fr: phosphate de sodium, orthophosphate de sodium
it: fosfato di sodio, sodio fosfato

en: sodium salts of orthophosphoric acid
bg: Натриеви соли на ортофосфорната киселина
cs: sodné soli kyseliny fosforečné
de: Natriumsalze der Orthophosphorsäure
el: άλατα νατρίου του ορθοφωσφορικού οξέος
es: sales sódicas de ácido ortofosfórico
et: ortofosforhappe naatriumisoolad
fi: ortofosforihapon natriumsuolat
fr: sels de sodium de l’acide orthophosphorique
hu: nátrium ortofoszforsavval alkotott sói
it: sali di sodio dell’acido ortofosforico
lt: ortofosforo rūgšties natrio druskos
lv: ortofosforskābes nātrija sāļi
mt: melħ tas-sodju tal-aċidu ortofosforiku
nl: natriumzouten van orthofosforzuur
pl: sole sodowe kwasu ortofosforowego
pt: sais de sódio do ácido ortofosfórico
ro: săruri de sodiu ale acidului ortofosforic
sk: sodné soli kyseliny ortofosforečnej
sl: natrijeve soli ortofosforne kisline
sv: natriumsalter av ortofosforsyra

en: Boron
bg: Бор
cs: Bor
de: Bor
el: Βόριο
es: Boro
et: Boor
fi: Boori
fr: Bore
hu: Bór
it: Boro
ja: ホウ素
lt: Boras
lv: Bors
nl: Boor
pl: Bor
pt: Boro
ro: Bor
sk: Bór
sl: Bor
sv: Bor

en: sodium borate
bg: Натриев борат
cs: boritan sodný
de: Natriumborat
el: βορικό νάτριο
es: borato de sodio
et: naatriumboraat
fi: natriumboraatti
fr: borate de sodium
hu: nátrium-borát
it: borato di sodio
lt: natrio boratas
lv: nātrija borāts
mt: borat tas-sodju
nl: natriumboraat
pl: boran sodu
pt: borato de sódio
ro: borat de sodiu
sk: tetraboritan sodný
sl: natrijev borat
sv: natriumborat

en: boric acid
bg: Борна киселина
cs: kyselina boritá
de: Borsäure
el: βορικό οξύ
es: ácido bórico
et: boorhape
fi: boorihappo
fr: acide borique
hu: bórsav
it: acido borico
lt: boro rūgštis
lv: borskābe
mt: aċidu boriku
nl: boorzuur
pl: kwas borowy
pt: ácido bórico
ro: acid boric
sk: kyselina boritá
sl: borova kislina
sv: borsyra